臺灣高等法院民事裁定  
110年度聲字第600號
聲  請  人  鍾汶潔  

相  對  人  尚林苑社區管理委員會

法定代理人  周敏華  
上列當事人間聲請返還提存物事件，本院裁定如下：
    主    文
臺灣新北地方法院一○二年度存字第八八七號提存事件聲請人
所提存之擔保金新臺幣壹萬零柒佰元，准予返還。
    理    由
一、聲請意旨略以：伊與相對人間請求排除侵害等事件，前依本
    院102年度抗字第249號裁定，提供新臺幣1萬0,700元為相對
    人供擔保後，聲請臺灣新北地方法院（下稱新北地院）民事
    執行處以102年度司執全字第359號事件對相對人為假處分強
    制執行（下稱系爭假處分執行）。嗣伊已撤回系爭假處分執
    行，及聲請通知相對人行使權利，經本院以110年度聲字第4
    39號裁定通知相對人應自收受該裁定翌日起21日內，就上開
    擔保金對聲請人行使權利；相對人於民國110年10月6日收受
    該催告行使權利之裁定，惟逾期未行使權利，爰依民事訴訟
    法第104條第1項規定，聲請裁定准予返還提存物等語。
二、按訴訟終結後，供擔保人證明已定20日以上之期間，催告受
    擔保利益人行使權利而未行使，或法院依供擔保人之聲請，
    通知受擔保利益人於一定期間內行使權利並向法院為行使權
    利之證明而未證明者，法院應依供擔保人之聲請，以裁定命
    返還其提存物或保證書，民事訴訟法第104條第1項第3款定
    有明文。依同法第106條規定，上開規定於其他依法令供訴
    訟上之擔保者準用之。　
三、查聲請人主張之上開事實，業據其提出本院102年度抗字第2
    49號裁定、新北地院提存所102年度存字第887號提存書、本
    院110年度聲字第439號裁定、本院110年11月22日院彥民天1
    10聲439字第1100019257號函影本為證（見本院卷第5至23頁
    ），復經本院調取新北地院102年度司執全字第359號、本院
    110年度聲字第439號卷宗核閱屬實。又債權人收受假處分裁
    定後已逾30日者，不得聲請執行，強制執行法第132條第3項
    定有明文，前開假處分強制執行程序既已終結，聲請人業已
    無從再依上開假處分裁定對相對人之財產聲請假處分強制執
    行，併此敘明。從而，聲請人依前開規定，聲請返還提存物
    ，於法並無不合，應予准許。
四、據上論結，本件聲請為有理由，爰裁定如主文。　　
中　　華　　民　　國　　111 　年　　1 　　月　　28　　日
                  民事第十五庭
　　　　　　　　　    審判長法  官  陳慧萍
                            法  官  沈佳宜
　　　　　　　　　          法  官  戴嘉慧
正本係照原本作成。
如不服本裁定，應於收受送達後10日內向本院提出抗告狀，並應
繳納抗告費新臺幣1,000元。
中　　華　　民　　國　　111 　年　　1 　　月　　28　　日

                            書記官 莊昭樹